【裁判字號】    97,審易,500
【裁判日期】    971231
【裁判案由】    侵占
【裁判全文】
臺灣士林地方法院刑事判決            97年度審易字第500 號
公  訴  人  臺灣士林地方法院檢察署檢察官
被      告  甲○○
上列被告因侵占案件，經檢察官提起公訴（97年度偵緝字第1063
號），經訊問被告後，被告為認罪之答辯，本院合議庭裁定認宜
由受命法官獨任改行簡式審判程序，並判決如下：
    主  文
甲○○意圖為自己不法之所有，而侵占自己持有他人之物，累犯
，處有期徒刑肆月，如易科罰金，以銀元佰元即新臺幣玖佰元
折算壹日，減為有期徒刑貳月，如易科罰金，以銀元佰元即新
臺幣玖佰元折算壹日。
    事實及理由
一、本件犯罪事實、證據並所犯法條，均引用檢察官起訴書（如
    附件）之記載，並補充或更正如下：
  (一)事實部分更正：
    1.甲○○於民國83年間，因施用麻醉藥品案件，經臺灣屏東
      地方法院以83年度訴字第316 號判決判處有期徒刑5 年6
      月確定，嗣於85年7 月3 日因縮短刑期假釋出監，假釋期
      間交付保護管束，已於88年12月8 日假釋期滿，其假釋未
      經撤銷，視為已執行完畢。
    2.事實欄第11行末段之「不詳時間」，更正為「92年12月間
      某日」。
  (二)證據部分補充：被告於本院審理時之自白（本院97年12月17
    日審理筆錄第2 至3 頁參照）。
二、被告行為後、刑法及其施行法又於95年7 月1 日修正施行，
    關於新舊法律變更之比較適用，原則上應就罪刑有關之共犯
    、未遂犯、想像競合犯、牽連犯、連續犯、結合犯，以及累
    犯加重、自首減輕暨其他法定加減原因（如身分加減）與加
    減例等一切情形，綜其全部罪刑之結果而為比較（最高法院
    95年第8 次會議關於中華民國刑法94年修正施行後之法律比
    較適用決議第1 點第(四)小點參照），而此次修法與本案罪刑
    相關者，有刑法第33條第5 款等規定，本院認：就刑法第33
    條第5款部分，因修正後刑法第33條第5款已將罰金刑調整為
    新臺幣1,000 元以上，以百元計算，故依前述標準換算後，
    刑法第335 條第1 項侵占罪之罰金刑度部分，已變更為最低
    額為新臺幣1 千元以上，經比較前後之規定，應以修正前之
    規定對被告較為有利。
三、被告甲○○有如犯罪事實欄所載之論罪科刑並經執行完畢等
    情，有臺灣高等法院被告前案紀錄表附卷可參，其於有期徒
    刑執行完畢5 年內，再故意犯有期徒刑以上之本罪，不論適
    用新法或舊法，均應論以累犯，爰依修正後刑法第47條第1
    項之規定，論以累犯，並加重其刑，並依法先加後減。爰審
    酌被告犯罪之動機、手段、侵占系爭車輛價值，犯後坦承犯
    行，態度良好等一切情狀，量處如主文所示之刑，並諭知易
    科罰金之折算標準。又易科罰金之折算標準、易服勞役之折
    算標準及期限，新法施行後，亦應依新法第2 條第1 項之規
    定，適用最有利於行為人之法律，最高法院95年5 月23日第
    8 次刑事庭會議決議可資參照。本件被告於行為時之刑法第
    41條第1 項前段規定：「犯最重本刑為5 年以下有期徒刑以
    下之刑之罪，而受6 個月以下有期徒刑或拘役之宣告，因身
    體、教育、職業、家庭之關係或其他正當事由，執行顯有困
    難者，得以1 元以上3 元以下折算1 日，易科罰金。」又被
    告行為時之易科罰金折算標準，修正前罰金罰鍰提高標準條
    例第2 條前段（現已刪除）規定，就其原定數額提高為100
    倍折算1 日，則本件被告行為時之易科罰金折算標準，應以
    銀元300 元折算1 日，經折算為新臺幣後，應以新臺幣900
    元折算為1 日。惟被告行為後，新修正之刑法第41條第1 項
    前段則規定：「犯最重本刑為5 年以下有期徒刑以下之刑之
    罪，而受6 個月以下有期徒刑或拘役之宣告者，得以新臺幣
    1,000 元、2,000 元或3,000 元折算1 日，易科罰金。」，
    比較修正前後之易科罰金折算標準，以95年7 月1 日修正公
    布施行前之規定，較有利於被告，則應依刑法第2 條第1 項
    前段之規定，適用上開修正前規定，諭知易科罰金之折算標
    準。又按中華民國九十六年罪犯減刑條例第5 條規定：「本
    條例施行前，經通緝而未於中華民國96年12月31日以前自動
    歸案接受偵查、審判或執行者，不得依本條例減刑」。本件
    被告雖經通緝到案，然係於中華民國九十六年罪犯減刑條例
    施行後才發佈通緝（於97年8 月26日發佈通緝），並無該條
    例第5 條之適用，先予敘明。被告上開犯行，犯罪時間在96
    年4 月24日以前，其所犯之罪，符合中華民國九十六年罪犯
    減刑條例有關減刑之規定，爰依該條例第2 條第1 第3 款之
    規定減其刑期二分之一，並諭知易科罰金之折算標準。
四、據上論斷，應依刑事訴訟法第273 條之1 第1 項、第299 條
    第1 項前段、第310 條之2 、第454 條，刑法第2 條第1 項
    前段、第335 條第1 項、第47條第1 項，修正前刑法第41條
    第1 項前段，刑法施行法第1 條之1 ，修正前罰金罰鍰提高
    標準條例第2 條，現行法規所定貨幣單位折算新臺幣條例第
    2 條，中華民國九十六年罪犯減刑條例第2 條第1 項第3 款
    、第7 條、第9 條，判決如主文。
本案經檢察官翁偉倫到庭執行職務。
中    華    民    國    97    年    12    月    31    日
                        刑事第一庭法  官  王沛雷
以上正本證明與原本無異。
如不服本判決，應於收受送達後10日內向本院提出上訴書狀，其
未敘述上訴之理由者並得於提起上訴後20日內向本院補提理由書
(均 須按他造當事人之人數附繕本)「 切勿逕送上級法院」。
                                書記官  吳尚文
中    華    民    國    97    年    12    月    31    日
附錄論罪科刑法條：
刑法第335條第1項
意圖為自己或第三人不法之所有，而侵占自己持有他人之物者，
處5 年以下有期徒刑、拘役或科或併科1 千元以下罰金。


司法院資訊處製作；財團法人民間司法改革基金會備份。
